【裁判字號】    91,易,2932
【裁判日期】    920129
【裁判案由】    藏匿人犯
【裁判全文】
臺灣臺中地方法院刑事判決                        九十一年度易字第二九三二號
    公  訴  人  臺灣臺中地方法院檢察署檢察官
    被      告  乙○○  男  三.
右列被告因藏匿人犯案件，經檢察官聲請簡易判決處刑（聲請案號：九十一年度偵字
第一九五八四號），經本院臺中簡易庭認不宜以簡易判決處刑，簽由本院刑事庭改依
通常程序審理，判決如左：
    主  文
乙○○藏匿犯人，累犯，處有期徒刑伍月，如易科罰金，以佰元折算壹日。
    事  實
一、乙○○前於民國（下同）八十六年間，因違反商標法案件，經本院以八十六年度
    中簡上字第三五九號判處有期徒刑六月，於八十七年四月二十七日易科罰金執行
    完畢。詎仍不知悔改，明知真實姓名、年籍不詳，綽號「阿文」之成年男子所介
    紹之丙○○（業經臺灣臺中地方法院檢察署檢察官於九十一年十月二十五日以九
    十一年度一九五八四號職權不起訴處分確定），係未經許可擅自以偷渡方式入境
    之大陸地區人民，為違反入出國及移民法之人犯，竟為使丙○○得以逃避警方查
    緝，於九十一年十月四日凌晨二時許，提供其所租用位在臺中市○區○○○路五
    十九號五樓之二之房屋，將丙○○藏匿於上址，以逃避警方之查緝。嗣於九十一
    年十月四日十六時十分許，經警於上開地點查獲丙○○而查知上情。
二、案經臺中市警察局第二分局報告臺灣臺中地方法院檢察署檢察官聲請簡易判決處
    刑。
    理  由
一、訊據被告乙○○固坦承於右揭時、地提供上開處所予大陸地區女子丙○○居住之
    事實不諱，惟否認有藏匿犯人之犯行，辯稱：伊不知丙○○係偷渡來臺之大陸女
    子，綽號「阿文」男子說她是朋友的老婆，想借住一晚云云。惟查：
（一）證人丙○○係大陸地區人民，未經內政部警政署出入境管理局申請許可入境臺
      灣地區，竟於九十一年九月三十日二十一時許，透過大陸地區由真實姓名、年
      籍不詳，綽號「老鄉」之人，自大陸地區福建省平潭縣以船舶搭載出海，於九
      十一年十月一日夜間登陸臺灣省南部沿岸某處而偷渡入臺後，由不詳年籍、姓
      名之成年男子帶同前往高雄，於九十一年十月三日由不詳年籍、姓名綽號「阿
      文」之成年男子帶同乘坐客運巴士至臺中市後，再搭車至本件查獲地點即臺中
      市○區○○○路五十九號五樓之二房屋乙情，業據證人丙○○於偵訊及本院審
      理時證述綦詳（見偵查卷第三十四頁、本院九十一年十二月十八日審判筆錄）
      ，並有查獲大陸人民偷渡入境初步偵訊（清查）資料表、破獲大陸人民偷渡、
      非法工作或活動破案紀錄表各乙紙在卷可參，是證人丙○○係未經許可擅自以
      偷渡方式入境之大陸地區人民，為違反入出國及移民法之人犯乙節，實堪認定
      。
（二）被告雖以前揭言詞置辯，然查：被告於本院審理時陳稱：伊是在夜市認識綽
      號「阿文」之人，平常「阿文」是以行動電話號碼○九一七─○八三七四一號
      電話與伊所使用之行動電話號碼○九三○─六四○四一九號電話聯絡，被查獲
      的前一天（即九十一年十月三日）晚上，「阿文」打電話伊，說帶人上來臺中
      玩，共帶了二個人，是「阿文」的朋友及朋友的太太，想要到伊那裡暫住一晚
      （見本院九十一年十二月二日訊問筆錄）云云。然經本院向遠傳電信股份有限
      公司調閱被告所使用之上開行動電話號碼○九三○─六四○四一九號電話九十
      一年十月三日至同年月四日之通聯紀錄，均未曾有與被告所稱綽號「阿文」之
      人所使用之前揭行動電話號碼聯絡紀錄；而被告所使用之行動電話號碼○九三
      ○─六四○四一九號電話於九十一年十月四日凌晨零時二十三分二十八秒至同
      日零時二十六分十七秒間，曾在臺中市○○○路六十五之一號六樓頂室基地臺
      附近（即本件查獲地點附近），曾有發話之紀錄，有通聯紀錄乙紙在卷可憑。
      則被告對綽號「阿文」之人究係何時與之聯絡帶同證人丙○○至查獲地點乙事
      ，與其所供述之情節並不相符，顯有隱情；被告於警訊中陳稱：伊認識任海
      生、詹勳欽，任海生是經辦大陸女子來台賣淫之經紀人，詹勳欽是任海生手下
      載運大陸女子賣淫之司機（見偵查卷第八頁正面）。證人丙○○於警訊中證稱
      ：其到臺灣的目的是從事賣淫工作（見偵查卷第十頁），而證人即本案查獲員
      警甲○○於本院審理時結證稱：本件係因警方借提案外人陳保盛要追查任海生
      涉及擄人勒贖案件，當時陳保盛帶同警方至本件查獲地點找被告，說被告可以
      證明他未涉及擄人勒贖案件，結果查到該處有大陸女子丙○○。警訊時警方均
      未曾提及任海生及詹勳欽二人有從事經辦大陸籍女子來臺賣淫的事情，是被告
      自己講出來的（見本院九十二年一月十五日審理筆錄）等語明確，復參以被告
      於本院審理時自承：伊知道證人丙○○係大陸地區女子（見本院九十一年十二
      月二日訊問筆錄）等語，則被告既對大陸女子以假結婚或偷渡來臺從事賣淫之
      事有所認知，衡情理應對證人丙○○或綽號「阿文」之人加以確認證人丙○○
      身份，以查明證人丙○○是否係以不法之方式來臺；再被告先於偵查中陳稱
      ：綽號「阿文」之人是在夜市跟伊買衣服認識的，認識三、四個月（見偵查卷
      第二十六頁），於本院審理時改稱：伊與綽號「阿文」之人是在夜市認識的，
      綽號「阿文」之人在賣手錶，認識有二、三年了（見本院九十一年十二月二日
      訊問筆錄），被告對究與綽號「阿文」之人相識時間乙節，前後供述不一，復
      對綽號「阿文」之人之真實年籍、姓名、住處始終未能提供明確資料以供檢警
      單位及本院查證，然竟隨意提供自己租用之場所予綽號「阿文」之人所介紹之
      大陸女子丙○○居住，亦與常理有違。綜上所述，被告應知悉綽號「阿文」之
      人所介紹之大陸地區人民丙○○係以偷渡等不法方式來臺，然仍提供場所予丙
      ○○藏匿，被告前揭所辯，顯屬事後卸責之詞，不足採信。本件事證明確，被
      告罪行洵堪認定，應予依法論科。
二、大陸地區人民丙○○既係偷渡來臺，即屬違反入出國及移民法之人犯，被告乙○
    ○明知如此，竟仍將之藏匿於上址，核其所為，係犯刑法第一百六十四條第一項
    之藏匿人犯罪。被告前於八十六年間，因違反商標法案件，經本院以八十六年度
    中簡上字第三五九號判處有期徒刑六月，於八十七年四月二十七日易科罰金執行
    完畢等情，有臺灣臺中地方法院檢察署刑案資料查註紀錄表及臺灣高等法院被告
    全國前案紀錄表各乙份在卷足憑，被告五年以內再犯本件有期徒刑以上之罪，為
    累犯，應依刑法第四十七條規定加重其刑。爰審酌被告犯罪之動機、目的、手段
    ，犯罪所生之危害、犯罪後猶飾詞卸責，尚無悔意等一切情狀，量處如主文所示
    之刑，並諭知易科罰金之折算標準，以示懲儆。
據上論斷，應依刑事訴訟法第四百五十二條、二百九十九條第一項前段，刑法第一百
六十四條第一項、第四十七條、第四十一條第一項前段，罰金罰鍰提高標準條例第一
條前段、第二條，判決如主文。
中      華      民      國      九十二      年    一    月    二十九    日
                                     臺灣臺中地方法院刑事第六庭
                                         法  官  劉麗瑛
右正本證明與原本無異。
如不服本判決，應於送達後十日內向本院提出上訴狀（須附繕本），上訴於臺灣高等
法院臺中分院。
                 書記官
中      華      民      國      九十二      年    一    月    二十九    日
附錄論罪科刑法條
中華民國刑法第一百六十四條
藏匿犯人或依法逮捕拘禁之脫逃人或使之隱避者，處二年以下有期徒刑、拘役或五百
元以下罰金。
意圖犯前項之罪而頂替者，亦同。


司法院資訊處製作；財團法人民間司法改革基金會備份。
